# 请教陈版主，关联方借款问题

提问人：dayuhui@126.com 时间：2017-08-24 21:46:58
A公司 2016 年贷款 5 亿元给关联方B,约定借款利率为年利率3.6975%，借款期限为 1 年，按月付息、到期还本，A公司向B开具名目为利息的增值税发票并收取利息费用。A年账面列示因上述资金借款产生的利息收入为16,038,436.77元，A将其直接冲减财务费用。现会计师事务所认为是贷款，适用金融工具准则，按金融工具未来折现率核算（折现率按同期贷款利率确定）金额计入金融资产， 5 亿元确认应收，差额分月进行摊销，并将利息收入计入其他业务收入，A公司贷款业务无牌照、无从业资格，请问会计师事务所这样处理合适吗？

回答人：chenyiwei
从你说的情况看，未发现会计师事务所的处理有重大的不符合金融工具确认和计量会计准则之处。利息收入也是《企业会计准则第14 号——收入》所规范的让渡资产使用权收入的一种，确认为其他业务收入也无重大不当。